臺灣彰化地方法院刑事判決　　　　　　　　　　　　　九十三年度交易字第四號
　　公　訴　人　臺灣彰化地方法院檢察署檢察官
　　被　　　告　甲○○
右列被告因過失傷害案件，經檢察官提起公訴（九十二年度偵字第八三二四號），於
本院準備程序中，被告就被訴事實為有罪之陳述，經裁定改依簡式審判程序審理，本
院判決如左：
      主  文
甲○○因過失致傷害人重傷，處有期徒刑肆月，如易科罰金，以參佰元折算壹日。
      事  實
一、甲○○並無機車之駕駛執照，仍於民國九十二年四月二十八日下午一時許，駕駛
    車牌號碼ＫＰＫ─二０一號重型機車，沿彰化縣田尾鄉○○村○○路由東往西方
    駛，原應注意行車速度，應依標誌或標線之規定，且駕駛人應注意車前狀況，並
    隨時採取必要之安全措施，又依當時情形，天候晴，日間自然光線，路面乾燥無
    缺陷，無障礙物，視距良好，並無不能注意之情事，竟疏於注意，未減速慢行，
    貿然以時速四、五十公里超過該處路段規定之速限行駛（該路段速限為每小時四
    十公里），行駛至近建平路一段一六０巷「建平高幹七」前方，適丙○○未循行
    人穿越道而徒步由北往南方向跨越劃有分向限制線之該處路段，迨甲○○發覺時
    已不及閃避，其駕駛之機車左後照鏡因而撞及丙○○之左肩，使丙○○因而倒地
    ，造成其受有頭部外傷併顏面裂傷及硬腦膜下血腫等傷害，嗣丙○○雖送醫救治
    ，仍因上述車禍導致其有痴呆、失智、失認等難治之傷害，日常生活需人照顧。
    又甲○○於肇事後，在未經有偵查犯罪職權機關或公務員發覺其為犯人前，即向
    到場處理之彰化縣警察局北斗分局員警乙○○主動陳明其為肇事者而自首，進而
    接受裁判。
二、案經臺灣彰化地方法院檢察署檢察官指定丙○○之子丁○○代行告訴暨由彰化縣
    警察局北斗分局報請臺灣彰化地方法院檢察署檢察官偵查起訴。
      理  由
一、右揭事實，業據被告甲○○於本院審理中坦承不諱，核與代行告訴人丁○○於警
    、偵訊中指述之情節相符，並有彰化縣警察局道路交通事故現場圖及報告表一份
    、彰化縣警察局舉發違反道路交通管理事件通知單一紙、肇事現場照片十幀、財
    團法人彰化基督教醫院診斷書一紙等附卷可稽。又被害人丙○○於本件車禍後，
    雖送醫救治，仍因車禍之影響迄今仍有痴呆、失智、失認等難治之傷害，日常生
    活需人照顧，亦有財團法人彰化基督教醫九十三年三月三十日出具之九三彰基病
    歷字第九三０三０六八號函在卷可佐。按汽車駕駛人原應注意行車速度，應依標
    誌或標線之規定，且駕駛人應注意車前狀況，並隨時採取必要之安全措施，道路
    交通安全規則第九十三條第一項、第九十四條第三項定有明文。而查本件肇事時
    、地之狀況，天候晴，日間自然光線，路面乾燥無缺陷，無障礙物，視距良好，
    並無不能注意之情事，有前揭彰化縣警察局道路交通事故現場圖及報告表可參，
    並無使被告不能注意之情事，被告竟疏未注意，貿然超速行駛，致其無法及時注
    意前方之被害人行徑，而得加以閃避，並致肇事，使被害人受有前述之傷害，被
    告之駕駛行為應有過失，且被害人之受傷，與被告之過失行為間，顯具相當之因
    果關係。至本件被害人於車禍當時固未遵守交通安全規則第一百三十四條第二款
    之規定，貿然穿越劃有分向限制線之道路，可認與有疏失，且亦為肇事之原因，
    惟仍不能因此解免被告應負之過失刑責。從而，本件事證明確，被告之過失犯行
    已堪認定。
二、按被害人因本件車禍致其迄今仍有痴呆、失智、失認等難治之傷害，日常生活需
    人照顧，是核被告所為，係犯刑法第二百八十四條第一項後段之過失致重傷罪。
    被告於肇事當時，並無機車之駕駛執照，且致被害人受有傷害，依法並應負刑事
    責任，應依道路交通管理處罰條例第八十六條第一項加重其刑。又被告於肇事後
    ，於未經有偵查犯罪職權機關或公務員發覺其為犯人前，即向到場處理之彰化縣
    警察局北斗分局員警乙○○陳明其為肇事者而自首，進而接受裁判，業據證人乙○○到庭證述無誤，核與自首之要件相當，應依刑法第六十二條前段規定減輕其
    刑，並先加後減之。爰審酌被告之品行、犯後態度、本件肇事原因、告訴人所受
    傷害程度及其肇事迄未與告訴人達成民事和解等一切情狀，量處如主文所示之刑
    ，並諭知易科罰金之折算標準，以示懲儆。
據上論斷，應依刑事訴訟法第二百七十三條之一第一項、第二百九十九條第一項前段
，道路交通管理處罰條例第八十六條第一項，刑法第十一條前段、第二百八十四條第
一項後段、第六十二條前段、第四十一條第一項，罰金罰鍰提高標準條例第一條前段
、第二條，判決如主文。
本件經檢察官戊○○到庭執行職務。
中      華      民      國      九十三      年      五      月    十    日
                                臺灣彰化地方法院刑事第二庭
                                    法      官  王  義  閔
右正本證明與原本無異。
如不服本判決，應於判決送達後十日內，向本院提出上訴狀( 須附繕本 )。
告訴人或被害人對於判決如有不服具備理由請求檢察官上訴者，其上訴期間之計算係
以檢察官收受判決正本之日期為準。
                                    法院書記官  詹  國  立
中      華      民      國      九十三      年      五      月   十三   日
刑法第二百八十四條
因過失傷害人者，處六月以下有期徒刑、拘役或五百元以下罰金。致重傷者，處一年
以下有期徒刑、拘役或五百元以下罰金。
從事業務之人，因業務之過失傷害人者，處一年以下有期徒刑、拘役或一千元以下罰
金。致重傷者，處三年以下有期徒刑、拘役或二千元以下罰金。
